【裁判字號】    96,上訴,1984
【裁判日期】    980401
【裁判案由】    毒品危害防制條例
【裁判全文】
臺灣高等法院臺中分院刑事判決        96年度上訴字第1984號
上  訴  人
即  被  告  乙○○
                    現另案羈押於金門看守所
            丁○○
共      同
選任辯護人  張志隆律師
上  訴  人
即  被  告  丙○○
選任辯護人  蘇哲科律師
上列上訴人因毒品危害防制條例案件，不服臺灣彰化地方法院96
年度訴字第464號中華民國96年6月12日第一審判決（起訴案號：
臺灣彰化地方法院檢察署95年度偵字第 10628號，移送併辦案號
：臺灣彰化地方法院檢察署96年度偵字第1108號），提起上訴，
本院判決如下：
    主  文
原判決關於乙○○、丁○○、丙○○部分均撤銷。
乙○○共同轉讓第一級毒品，處有期徒刑貳年。未扣案之行動電
話壹支（序號000000000000000，含門號0000000000號SIM卡壹張
）應與大陸地區「阿水」之成年男子連帶沒收，如全部或一部不
能沒收時，與大陸地區「阿水」之成年男子連帶追徵其價額或以
其與大陸地區「阿水」成年男子之財產連帶抵償之。
丁○○幫助轉讓第一級毒品，處有期徒刑壹年拾月。未扣案之行
動電話壹支（序號000000000000000，含門號0000000000號SIM卡
壹張）沒收，如全部或一部不能沒收時，追徵其價額或以其財產
抵償之。
丙○○幫助轉讓第一級毒品，處有期徒刑壹年陸月；減為有期徒
刑玖月。扣案之行動電話壹支（序號 000000000000000，含門號
0000000000號SIM卡壹張）沒收。
    事  實
一、緣丁○○與甲○○（本件同案被告，已經原審法院判決確定
    ）係好友關係，丁○○知悉甲○○在彰化地區販賣第一級毒
    品海洛因。丁○○、丙○○亦知道大陸地區有綽號「阿水」
    成年男子組織之毒品集團有充足海洛因貨源，丁○○與丙○○二人商量後，認為若介紹甲○○向大陸「阿水」集團購買
    毒品，自己將可從中獲利。丁○○即自95年11月10日以0000
    000000號電話與大陸「阿水」之00000000000000號電話展開
    密切通聯；丙○○亦自95年11月14日起，以自己0000000000
    號行動電話與大陸地區「阿水」集團之00000000000000號電
    話通聯，向大陸方面表示可介紹臺灣彰化地區之甲○○購買
    毒品，大陸「阿水」集團乃自95年11月14日至16日，密集以
    00000000000000號電話，撥打0000000000號電話通知當時寄
    居在彰化縣花壇鄉之乙○○，表示有人要看貨，將安排丙○○等人與之聯絡。大陸地區集團並將乙○○之0000000000號
    電話告知丙○○，丙○○、丁○○一方面積極聯絡甲○○，
    表示丙○○將於95年11月17日搭機前往臺中清泉崗機場相約
    見面；丙○○另一方面於95年11月16日之上午 8時54分11秒
    ，試著撥打大陸集團所告知0000000000號乙○○電話，然未
    撥通。丁○○仍安排丙○○於95年11月17日上午 9時許自金
    門搭機前往臺中清泉崗機場，丁○○並安排甲○○前往機場
    接機。95年11月17日之凌晨5時39分45秒，甲○○以0000000
    000號手機傳一通簡訊給丁○○00000000000號手機，內容為
    「鬥陣的！叫你朋友多帶五千元的東西過來我順便要拿給人
    家看」，要求見面時要拿新臺幣（下同）5000元海洛因試用
    成色。95年11月17日之上午10時20餘分許，丙○○搭華信航
    空 AE762班機抵達清泉崗機場後，甲○○遲到，約上午10時
    57分甲○○接到丙○○後；丙○○於10時57分29秒撥打乙○○0000000000號電話，通話後丙○○把手機拿給甲○○聽，
    甲○○與乙○○遂約在花壇鄉○○路○○路口見面。甲○○
    與丙○○二人沿國道三號高速公路轉中彰快速道路前往花壇
    ，途中丙○○再度於上午11時24分56秒撥打乙○○00000000
    00號電話，向乙○○交代「你先用半錢出來好嗎」「你大約
    弄五千啦」等語，要求乙○○一定要準備5000元毒品海洛因
    供甲○○鑑定成色，以此方式幫助乙○○與甲○○進行毒品
    交易協商。嗣於同日上午11時39分許。甲○○開車先抵達彰
    化縣花壇鄉○○路與中正路交岔路口，甲○○將小客車停在
    路邊，約中午12時18分後，乙○○騎機車到達現場，坐上小
    客車後座。丙○○先介紹甲○○、乙○○認識，乙○○即基
    於與大陸「阿水」集團共同轉讓第一級毒品之犯意，將一包
    約半錢（約1.875公克）價值 5000元之海洛因交付給甲○○
    ，丙○○隨即下車去買手機充電器，甲○○與乙○○二人留
    在車上，當場以摻入香菸方式試用該包海洛因（甲○○、乙○○所犯施用毒品罪部分，分別已經法院另行判決及裁定觀
    察勒戒），施用完畢。甲○○則將剩餘海洛因放入自己身上
    的香菸盒內。丁○○、丙○○以此幫助乙○○轉讓第一級毒
    品成功（但所欲幫助之販賣海洛因部分，僅止於預備階段，
    尚未成立犯罪）。
二、惟丁○○、丙○○、甲○○、乙○○等人早已被檢舉販毒，
    內政部警政署航空警察局於臺灣桃園地方法院檢察署檢察官
    之指揮下，長期進行通訊監察，95年11月17日警方會同板橋
    憲兵隊，一路跟監到彰化縣花壇鄉○○路○○路口，全程監
    看乙○○轉讓毒品過程。95年11月17日中午12時40分許，甲○○在車上試用海洛因完畢後，表示有事要先回彰化縣員林
    鎮，遂先將車往南開去，將丙○○、乙○○留在原地，警方
    見狀隨即一擁而上將丙○○、乙○○逮捕，並自丙○○身上
    扣得行動電話1支（MOTOROLA牌，內有0000-000000號SIM卡1
    張）。警方另派員開車尾隨甲○○，於當日13時許，在彰化
    縣大村鄉○○路○段329號前查獲甲○○，並自甲○○身上扣
    得海洛因 2小包（合計淨重1.88公克）及其所有供販毒用之
    削尖吸管1支、空分裝夾鏈袋5個、行動電話 2支（MOTOROLA
    牌及NOKIA牌各1支，內有0000000000號及0000000000號 SIM
    卡各1張）。
三、案經內政部警政署航空警察局、板橋憲兵隊、彰化縣警察局
    田中分局等移送臺灣彰化地方法院檢察署檢察官偵查起訴。
    理  由
一、證據能力：
  (一)按被告以外之人於偵查中向檢察官所為陳述，除顯有不可信
    之情況者外，得為證據，刑事訴訟法第159條之1第 2項定有
    明文。蓋因檢察官與法官同為司法官署，且檢察官代表國家
    偵查犯罪，依法有訊問被告、證人及鑑定人之權力，且須對
    被告有利、不利之情形均應注意，況徵諸實務運作，檢察官
    實施刑事偵查程序，亦能恪遵法定程序之要求，不致有違法
    取證情事且可信度極高，是被告以外之人前於偵查中已具結
    而為證述，除反對該項供述得具有證據能力之一方，已釋明
    「顯有不可信之情況」之理由外，不宜以該證人未能於審判
    中接受他造之反對詰問為由，即遽指該證人於偵查中之陳述
    不具證據能力，方符前揭法條之立法意旨。查後述引用之證
    人於檢察官偵查中所為之陳述，均經具結，被告及辯護人等
    均未提及檢察官在偵查時，有任何不法取供之情形，客觀上
    並無顯不可信之情況，是前揭證人於偵查中之證言自具有證
    據能力。
  (二)次按被告以外之人於審判外之陳述，雖不符刑事訴訟法第15
    9條之1至第159條之4之規定，而經當事人於審判程序同意作
    為證據，法院審酌該言詞陳述或書面陳述作成時之情況，認
    為適當者，亦得為證據。當事人、代理人或辯護人於法院調
    查證據時，知有刑事訴訟法第159條第1項不得為證據之情形
    ，而未於言詞辯論終結前聲明異議者，視為有前項之同意，
    同法第159條之5定有明文。立法意旨在於傳聞證據未經當事
    人之反對詰問予以核實，原則上先予排除，惟若當事人已放
    棄詰問或未聲明異議，基於證據資料愈豐富，愈有助於真實
    發現之理念，且強化言詞辯論主義，法院自可承認該傳聞證
    據例外擁有證據能力。下列引用證人於警訊中之陳述，雖均
    係被告以外之人於審判外之陳述，性質上屬傳聞證據，惟經
    檢察官、被告及辯護人於原審同意作為證據；且迄本院言詞
    辯論終結前皆未聲明異議，而本院審酌該等言詞陳述作成時
    之客觀條件及環境，認其等並無受脅迫、利誘或詐欺或其他
    不法之情狀，足認為得為本案之證據，依刑事訴訟法第 159
    條之5之規定，有證據能力。
  (三)再按有事實足認被告或犯罪嫌疑人有最輕本刑為 3年以上有
    期徒刑之罪嫌，並危害國家安全或社會秩序情節重大，而有
    相當理由可信其通訊內容與本案有關，且不能或難以其他方
    法蒐集或調查證據者，得發通訊監察書。通訊監察書偵查中
    由檢察官依司法警察機關聲請或依職權核發，審判中由法官
    依職權核發。又除法律另有規定外，實施刑事訴訟程序之公
    務員因違背法定程序取得之證據，其有無證據能力之認定，
    應審酌人權保障及公共利益之均衡維護。修正前通訊保障及
    監察法第5條第1項第1款、第2項、刑事訴訟法第158條之4分
    別定有明文。本件同案被告甲○○持用0000000000號、被告
    丙○○持用0000000000號、丁○○持用0000000000號行動電
    話之監聽錄音，為臺灣桃園地方法院檢察署核准在案，有詳
    載聲監案號、案由、監察電話、對象及譯文人等之臺灣桃園
    地方法院檢察署通訊監察書及譯文紀錄等附卷可參；且被告
    丙○○、丁○○本意是介紹毒品買賣，乃屬最輕本刑無期徒
    刑之重罪（卻因警方提早偵破而僅達預備買賣之階段），屬
    依法可監聽之重大犯罪。檢察官指揮本案監聽，均係依法所
    為之監聽；況審酌電話監聽侵害被告權益之種類及輕重、對
    於被告訴訟上防禦不利益之程度、犯罪所生之危害或實害等
    情形，兼顧人權保障及公共利益之均衡維護，堪認本件此部
    分電話監聽合於比例原則，應具有證據能力。雖被告乙○○
    、丁○○共同選任辯護人於本院為被告二人答辯以：本件實
    施通訊監察之執行單位內政部警政署航空警察局於實施監察
    後未依法通知受監察人，其監察程序顯有瑕疵，是該等監聽
    所得資料即卷附之監聽譯文應不具證據能力等情。惟查，本
    案卷附之監聽譯文，其通訊監察聲請與執行程序俱符相關法
    律規範之要件，已如前所論述；而同案被告甲○○、被告乙○○、丁○○於警詢、偵查中亦皆供陳該等監聽譯文之內容
    確係其等於各該電話通聯中與通話對方對話之內容無訛。既
    該等證據資料自佈建、聲請核准、蒐集迄取得之過程並無任
    何瑕疵之存在；且經證明該等證據資料確與實際通話之事實
    相符。則衡量兼顧人權保障及公共利益之維護，堪認縱於甫
    實施監察完畢之際，實施通訊監察之單位未即刻通知受監察
    人，亦難即予全盤否定已合法取得之前揭通訊監察譯文之證
    據能力甚明。況本件於本院審理期間之96年10月26日業經執
    行上揭通訊監察之內政部警政署航空警察局以通訊監察通知
    書通知各受監察人，有本院向該局調取，經該局以96年11月
    6 日航警刑字第0960029308號函檢送之相關偵監報告、通聯
    調閱查詢單與通訊監察通知書附本院卷可考，則該項通知受
    監察人之程序復已補行，自難再以該項程序之不完備，而據
    為否定該項原已取得證據能力之前揭監聽譯文得為證據之事
    由。選任辯護人此部分之所辯，顯無足採憑，附予敘明。
二、認定犯罪之證據及理由：
  (一)被告乙○○於原審及本院審理中，僅承認有接獲丙○○電話
    要求提供五千元海洛因一事（但否認有交付海洛因，辯稱：
    我去赴約並沒有帶海洛因，甲○○問我有沒有海洛因，我說
    沒有，甲○○就開車走了云云）。
  (二)被告丙○○於原審及本院審理中，供承當天介紹甲○○、乙○○認識之目的是為了買賣毒品（但辯稱：甲○○在機場臨
    時說要買毒品，我才想到可以介紹乙○○給他認識，全都是
    臨時起意，並非預先安排好的，至於他們有無實際交付毒品
    ，我並不知道云云）。
  (三)被告丁○○於原審及本院審理中，僅承認安排甲○○前去為
    丙○○接機一事（但否認有何毒品交易，辯稱：甲○○與丙○○他們是臨時起意要拿毒品的，與我無關云云）。
  (四)然查，被告丙○○先前已經多次自白犯罪，如：丙○○於
    95年11月18日警詢筆錄（警卷P.30）中稱：「（問：居中牽
    線交易毒品有無代價酬勞？）機票錢我先出，如果交易成功
    ，他【丁○○】說會包紅包答謝我。（問：你事先是否知情
    要交易毒品？）知情。」、「（問：你居中介紹甲○○、乙○○、丁○○交易毒品幾次？）這是第一次。」等語；丙○○於95年11月18日內勤檢察官訊問時結證（95偵字第1062
    8號卷 P.12）稱：「（問：至臺中作何事？）丁○○要我介
    紹甲○○與乙○○認識。（問：介紹甲○○與乙○○認識作
    什麼？）因為他們以後會有海洛因交易。」等語；丙○○
    於95年11月18日原審法院羈押審理庭中供陳（95聲羈字第40
    9號卷P.3）：「（問：到臺灣作什麼？）介紹甲○○跟乙○○認識。（問：認識的目的？）要買賣毒品。……介紹他們
    認識讓他們自己去交易……應該是乙○○要賣給甲○○。…
    …（問：如何確定乙○○有毒品？）朋友講的，他才會託我
    幫他介紹，一個叫做『阿水』的人，是臺灣人在大陸……我
    知道的我都講了，請給我一次機會。……乙○○、甲○○他
    們之間不認識，甲○○說他有地方可以銷毒品。（問：有無
    問過乙○○毒品來源？）我還沒有問，他只是先叫我介紹他
    們認識。」等語；丙○○於95年12月 7日偵查中結證（95
    偵字第10628號卷 P.65）稱：「之前在金門時，丁○○、乙○○有在講海洛因的交易，丁○○叫我介紹他們認識，我知
    道他們是為了要毒品的交易，不知道除了海洛因是否還有安
    非他命。（問：你的好處？）乙○○、丁○○說會有紅包給
    我。」等語。丙○○自95年11月17日案發後一個月內，經歷
    四次訊問，仍一再堅稱此行目是為了介紹毒品買賣，絕非受
    到強暴脅迫而為不實自白。
  (五)本件交付毒品並非臨時起意，而係長久規劃安排：
  1.被告乙○○原本使用之0000000000號電話被監聽，但本案中
    被告乙○○並非以0000000000號電話對外聯絡，而是以0000
    000000號電話對外聯絡。被告乙○○行事低調而機警，警方
    於95年11月17日中午在花壇逮捕被告乙○○時，在被告乙○○身上甚至未搜得0000000000號電話（被告乙○○自述騎機
    車赴約，警方似未搜索其機車）。而0000000000號電話通聯
    次數極少，95年10月23日才有第一通電話，而案發前2、3天
    開始，即95年11月14、15、16日，有密集來自大陸地區之國
    際電話00000000000000號（按：國碼86開頭之電話為大陸地
    區電話）聯絡被告乙○○。該大陸電話00000000000000號電
    話也同時於95年11月14、15、16日密集地聯絡被告丙○○00
    00000000號電話，之後才有被告丙○○自95年11月16日上午
    8 時54分11秒試著撥打之通聯（未撥通），並於95年11月17
    日上午有被告丙○○與被告乙○○密集通話之事實。由通聯
    紀錄之先後順序來看，可以證明：被告乙○○與被告丙○○
    本來不熟，是經由大陸地區00000000000000號電話持有人居
    中牽線，被告乙○○才肯與被告丙○○見面。而且被告丙○○自95年11月16日上午 8時54分11秒就試著撥打被告乙○○
    0000000000電話，顯見被告丙○○來臺之前就已積極安排被
    告乙○○與同案被告甲○○見面之事，絕非如被告丙○○所
    辯是17日中午臨時起意要買毒品云云。
  2.在被告丁○○之監聽譯文裡有一名大陸「阿水」男子，曾以
    00000000000000號大陸國際電話，與被告丁○○多次電話往
    來通聯，尤其在95年11月16日、17日事發前後，特別密切關
    心此事，95年11月16日20時29分「阿水」打電話到被告丁○○0000000000號手機要找被告丙○○，被告丁○○即於16日
    20時13分打電話給被告丙○○說：「有一個『阿水』打給我
    ，在找你」，被告丁○○接著於16日之20時27分、42分又打
    電話給同案被告甲○○之0000000000號，說確定「明天大約
    10點半以前會到」、「確定了喔」（警卷 P.249），被告丙○○前往臺灣顯然是被告丁○○的安排。
  3.95年11月17日之凌晨5時39分45秒，同案被告甲○○以00000
    00000號手機傳一通簡訊給被告丁○○00000000000號手機，
    內容為「鬥陣的！叫你朋友多帶五千元的東西過來我順便要
    拿給人家看」（警卷 P.9之手機照片有顯示出該簡訊全文）
    ，明白地在接機時要索討5000元毒品。而被告丁○○送被告
    丙○○去搭飛機後，被告丁○○於17日9時2分26秒打電話給
    同案被告甲○○，對話如下：
    「丁○○：到陣仔，他現在要去機場了。
      甲○○：我打的訊息你有看到嗎？
      丁○○：有。
      甲○○：你有跟他說了嗎？
      丁○○：東西要的話，有辦法直接那個了喔。
      甲○○：他過來我在跟他說。
      丁○○：我把你的電話給他。
      甲○○：好。
      丁○○：叫他到的時候打給你，甲○○：幾點到？
      丁○○：九點半的飛機，到那邊大約十點半左右。
      甲○○：台中嗎？
      丁○○：對。
      甲○○：好。」（警卷P.250）
    同案被告甲○○清晨 5時許發簡訊要「五千元的東西（指：
    海洛因）」，而上午9時2分雙方電話中確認，被告丁○○還
    答應說：「東西要的話，有辦法直接那個了喔」等語，答應
    要給同案被告甲○○毒品。被告丁○○雖然於原審審理時，
    辯稱同案被告甲○○的簡訊是發錯人的，當日清晨有與同案
    被告甲○○澄清過了云云。然經本院詳細比對被告丁○○00
    00000000號電話之95年11月17日早上通聯紀錄，同案被告甲○○與被告丁○○在「5時39分49秒（簡訊）到9時02分26秒
    （確認電話）」之間，根本沒有其他通聯，被告丁○○辯稱
    已澄清過云云，乃屬不實。
  4.被告丙○○搭乘95年11月17日上午9時37分的華信航空AE762
    號班機，由金門機場出發，其行前在機場最後二通電話，分
    別是打給同案被告甲○○及大陸地區人士：
  9時25分50秒起通話17秒：
  「丙○○：鬥陣仔，我現在上飛機了。
    甲○○：幾點到？
    丙○○：大約十點半會到，現在上飛機了。
    甲○○：好。」
  9時26分35秒起通話8秒：
  「丙○○：我現在上飛機了，你跟那個說一下。
    大陸集團人士：好。
    丙○○：跟朋友說一下。
    大陸集團人士：好。」（警卷P.204）
    本案若非大陸人士在背後安排規劃，被告丙○○出發前何需
    向大陸方面回報？可見被告丙○○搭機前最後的叮嚀，就是
    此行唯一的目的，就是要介紹同案被告甲○○與大陸地區指
    定的「朋友」（即被告乙○○）見面。因為被告丙○○前一
    日（16日）上午8時54分11秒撥打同案被告乙○○000000000
    0 電話未通，聯絡不上乙○○，所以行前只好叮嚀大陸地區
    人士要趕緊跟那「朋友（乙○○）說一下」。95年11月17日
    上午10時57分29秒，被告丙○○首度撥通被告乙○○之0000
    000000號電話後，即將電話交給同案被告甲○○，由甲○○
    與乙○○自行決定見面地點。被告丙○○於95年12月 7日檢
    察官偵訊中結證（95年偵字第10628號卷 P.67）稱：「（問
    ：11月17日你到臺灣後，你打0000000000找『阿財』，是誰
    ？）他們叫我打這支電話自然就可以找到乙○○……」等語
    ，亦可證明幕後有大陸集團安排被告乙○○與丙○○及同案
    被告甲○○見面。
  5.95年11月17日中午時分過後，本件案發，然被告丁○○與大
    陸地區「阿水」男子並不知道被告丙○○已被緝獲落網，而
    大陸「阿水」還於17日13時57分打給被告丁○○詢問「他的
    電話沒接是什麼情形」、「剛才打二通沒接在搞什麼，去跟
    另一個朋友見面了嗎？」等語，被告丁○○說「有，我再打
    看看」等語（警卷 P.250）。大陸「阿水」所說剛才打二通
    電話沒接，就是指12時44分至46分，大陸方面以0000000000
    000號撥打被告丙○○ 0000000000號電話未通之事（見原審
    卷內被告丙○○通聯紀錄）。而17日下午16時 8分28秒起，
    被告丁○○撥打了 8通電話要找被告丙○○；同日下午13時
    22分20秒起，大陸地區也以00000000000000號國際電話撥打
    了10通電話給被告丙○○，而00000000000000號大陸「阿水
    」同樣在一下午打了 8通電話要問被告丁○○有關被告丙○○之下落。17日當晚20時52分大陸「阿水」打電話問被告丁○○：「找到了嗎？」等語，被告丁○○答：「找不到」等
    語，阿水問：「是什麼事情？」云云，丁○○說：「不知道
    ，我也聯絡不到。」云云（監聽譯文見95偵字第 10628號卷
    P.54）。被告丁○○與大陸方面拼命打電話找被告丙○○，
    急於知道交辦事項的進展，種種跡象都表示交付毒品之事，
    是大陸地區「阿水」集團透過被告丁○○、丙○○所安排，
    被告丁○○絕非無辜不知情之人。
  6.由以上大陸地區集團、被告丁○○、乙○○、丙○○、同案
    被告甲○○等 5方人員彼此通聯關係（如附表），監聽譯文
    內容，均可證明：被告丁○○、丙○○是交付計畫之執行者
    ，背後還有大陸方面「阿水」等人指揮，「阿水」集團就是
    透過住在花壇的被告乙○○交付毒品。
  (六)被告乙○○在車上確實有交付一包海洛因給同案被告甲○○
    ：
  1.被告丙○○於95年12月7日偵查中結證（95偵字10628號卷P.
    65）稱：「（問：在車上，是否有看到乙○○丟煙給甲○○
    ？）我知道他有丟東西的動作，但是我不知道是不是有香菸
    ，當時我剛好要下車，所以也沒看得很清楚。」等語，已證
    述被告乙○○有丟東西給同案被告甲○○之動作。而警方在
    同案被告甲○○身上查獲2小包白粉，該2小包白粉並非一樣
    大，1包稍大、1包稍小，2包毛重合計約 2.45公克（見警卷
    相片P.11）。而半錢海洛因為 1.875公克（1台斤600公克、
    一斤16兩、1兩10錢，半錢等於1.875公克），與扣案上述其
    中1包稍大的白粉約略相當。
  2.同案被告甲○○於95年11月17日之凌晨 5時39分45秒發簡訊
    要拿5000元海洛因，被告丁○○還於9時2分26秒電話中答應
    同案被告甲○○，已如前述。95年11月17日10時57分29秒，
    被告丙○○在同案被告甲○○車上打電話給被告乙○○，同
    案被告甲○○接過電話，跟被告乙○○談好約在「彰化花壇
    中山路與中正路那裡」見面（監聽譯文見警卷 P.205）。11
    時24分56秒，被告丙○○再打電話給被告乙○○，說要：「
    你先用半錢出來好嗎？」、「你大約弄五千啦」等語。而接
    下來11時30分42秒、11時39分16秒、12時 5分23秒、12時18
    分31秒被告丙○○催促著被告乙○○趕快出來到約定地點，
    在這四通電話內，被告乙○○均未拒絕交付毒品，只在電話
    中說「再10分鐘」就到的意思。如果被告乙○○真的是空手
    赴約，那麼對於千里迢迢從金門過來要接洽毒品的被告丙○○而言，被告乙○○若多通電話中一再欺騙，又空手赴約，
    豈不是在戲弄被告丙○○與同案被告甲○○。
  3.關於見面交付時間，監聽譯文中，17日之12時 5分23秒，被
    告乙○○在電話中說「再十分鐘」到達，17日之12時18分31
    秒被告丙○○還在電話中催促說「老地方」，被告乙○○說
    「好」，故應該認定約12時18、19分許，被告乙○○就到達
    花壇鄉○○路○○路口與同案被告甲○○見面。而12時44分
    24秒大陸方面撥打給被告丙○○時，被告丙○○就已經無法
    接電話，應該是已被查獲。所以推算12時20分至44分之間，
    大約就是同案被告甲○○在車上與被告乙○○相處之時間。
    而證人甲○○在原審審理時也證稱：「乙○○來的時候，我
    也有施用，香煙施用一、二口就熄掉，等一下再重新點燃」
    等語（原審審理筆錄 P.35），被告乙○○亦於95年12月8日
    檢察官偵訊中以共犯兼證人身分結證（95年偵字 10628號卷
    P.74）稱：「（問：上車與甲○○聊天時，是否知道他有施
    用毒品？）有，因為當時甲○○在車上就有施用毒品，他是
    以摻香菸的方式施用他只有抽了一支香菸……（問：甲○○
    有沒有請你施用毒品？）有，我也抽了一支香菸。」等語，
    另被告乙○○於原審96年1月15日延押庭訊問中（96偵聲字9
    號卷 P.8）亦自白相同事實。可以證明：同案甲○○與被告
    乙○○二人在車內施用海洛因，顯然就是在鑑定毒品成色，
    即為此行之目的，且事後也在同案被告甲○○身上查到一包
    約略半錢之海洛因毒品。
  (七)被告乙○○確實在車上施用查扣之海洛因，被告乙○○也因
    此受裁定觀察勒戒。若同案被告甲○○與被告丙○○千里迢
    迢去買毒品，不但被賣家戲弄說沒有毒品，買家還要自掏腰
    包拿毒品請賣家施用？此一說法十分荒謬，其辯解自無從採
    信。
  (八)綜上所述，大陸地區「阿水」集團透過被告丁○○、丙○○
    二人，安排在花壇鄉之被告乙○○，在花壇鄉○○路○○路
    口，交付一包5000元海洛因給同案被告甲○○，事證明確，
    犯行已可認定。
三、論罪科刑之理由：
  (一)核被告乙○○所為，係犯毒品危害防制條例第8條第1項之轉
    讓一級毒品罪。被告丁○○、丙○○所為，均係犯刑法30條
    、毒品危害防制條例第8條第1項之幫助轉讓第一級毒品罪。
    被告丁○○、丙○○僅為幫助犯，應按照正犯之刑度減輕之
    。
  (二)被告乙○○與大陸地區「阿水」集團成年人間，有犯意連絡
    及行為分擔，應論以共同正犯。
  (三)檢察官起訴書雖然指被告乙○○為「販賣第一級毒品未遂」
    罪，被告丁○○、丙○○為「幫助販賣第一級毒品未遂」罪
    ，然有關販毒之著手時點認定，最高法院89年度台上字第27
    98號判決意旨認為：「刑法上犯罪類型為『販賣』者之既、
    未遂，以買賣之標的物已否交付為區分標準；如僅就買賣之
    內容意思表示一致，而尚未交付標的物時，應論以販賣未遂
    」；及最高法院95年台上字第6762號判決意旨認為：「按犯
    罪之著手階段，係指行為人為實現犯意而開始實行犯罪構成
    要件之行為而言。販賣毒品之犯行，自應以毒販與購買者，
    就買賣毒品之標的物及價格意思表示一致時，始認為已經著
    手販賣毒品之行為。原判決……，對於雙方買賣毒品之意思
    表示，包括買賣毒品之數量及價格是否趨於一致，或是否另
    已交付毒品而達著手之階段，並未於事實欄內明白認定，亦
    未於理由內說明其憑以認定之證據，遽認上訴人此部分行為
    應構成販賣第一、二級毒品未遂罪，亦有調查未盡及判決理
    由不備之違誤」。均認以「買賣內容價金標的物意思表示一
    致」始為販賣毒品之著手，如僅為鑑定成色，尚未具體表示
    購買之意思，僅為不罰之預備犯而已。而本件被告乙○○固
    然是僅止於預備販賣毒品，但確實有交付一包半錢重量之毒
    品，已如前述，自已構成轉讓一級毒品罪；被告丁○○、丙○○居中介紹，自亦構成幫助轉讓一級毒品罪。檢察官起訴
    法條應予變更如上。
四、原審對被告乙○○、丁○○、丙○○三人所犯上揭轉讓、幫
    助轉讓第一級毒品部分論罪科刑，本非無見，惟查：(一)原判
    決宣告沒收被告乙○○原所持未扣案之0000000000號行動電
    話（含SIM卡1張），未同時諭知應與共犯即大陸地區「阿水
    」之成年男子連帶沒收之，且如全部或一部不能沒收時，應
    與「阿水」連帶追徵其價額，或以其與「阿水」之財產連帶
    抵償之，於法自有未合；(二)另按毒品危害防制條例第19條第
    1 項規定，犯販賣毒品罪者，其供犯罪所用及犯罪所得之財
    物均沒收之，係採義務沒收主義。又行動電話之 SIM卡，係
    電信公司交予客戶取得使用，並非客戶所借用，亦無回收之
    機制，故該 SIM卡於客戶取得時即非屬電信公司所有，亦可
    輕易轉讓第三人，此為公眾週知之現今交易常態。本件被告
    乙○○、丁○○、丙○○三人用以聯繫轉讓或幫助轉讓第一
    級毒品事宜之門號依序0000000000、0000000000、00000000
    00號行動電話各1支（均含 SIM卡1張），係其等所持以對外
    聯繫，業據被告三人供承無訛，則各該行動電話（含門號SI
    M 卡）自應均諭知沒收，原審判決卻未諭知連同各該門號之
    SIM 卡併予沒收，容有可議之處；(三)為紀念解除戒嚴二十週
    年，予罪犯更新向善之機，所制定之中華民國九十六年罪犯
    減刑條例業於九十六年七月十六日生效實施，被告丙○○本
    件犯罪時間在中華民國九十六年四月二十四日以前，所犯為
    幫助轉讓第一級毒品之罪且所宣告之刑期，合於減刑條件，
    原審未及適用，亦有未合。被告三人上訴意旨否認犯罪，固
    無理由，然原判決關於此等部分既有可議，仍應由本院將被
    告三人部分予以撤銷改判。爰審酌被告乙○○受大陸「阿水
    」集團指揮，交付毒品一包，雖然毒品份量不多，但散布毒
    品，間接危害他人，實有不該，而被告丁○○、丙○○雖然
    本無毒品前科，卻只圖謀不法利益，竟居中聯絡大陸「阿水
    」集團與臺灣彰化地區之人毒販，眼中只有不法利益，卻沒
    有顧慮臺灣地區國民身體健康問題，所幸幫助轉讓之毒品僅
    一小包，危害尚屬有限，被告丙○○偵查中尚且數次自白，
    犯後態度較被告丁○○、乙○○等為佳，另考量其犯罪之手
    段、素行、參與程度、被告乙○○、丁○○犯後均未坦承犯
    行，態度不佳等一切情狀，各量處如主文第 2、3、4項所示
    之刑，並就被告丙○○部分所宣告之有期徒刑減其刑期二分
    之一。
五、沒收部分：
  (一)95年11月17日於被告丙○○身上扣得之手機（序號00000000
    0000000，搭配 0000000000門號）為被告丙○○所有，且為
    被告丙○○聯絡被告乙○○，藉以幫助轉讓毒品之工具，有
    通聯紀錄可證，自應依同條例第19條第1項規定宣告沒收（
    同上所述含SIM卡1張）。
  (二)未扣案之被告丁○○使用之0000000000號（通聯紀錄顯示其
    序號為000000000000000）、及被告乙○○使用之000000000
    0號電話（通聯紀錄顯示其序號為000000000000000），乃為
    奇等連繫轉讓毒品使用，被告丁○○、乙○○亦承認為其各
    自所有，雖未扣案，但依據毒品危害防制條例第19條第 1項
    ，仍應沒收之（均各含SIM卡1張）。是被告乙○○所持未扣
    案之行動電話1支（序號000000000000000，含門號00000000
    00號SIM卡1張）應與大陸地區「阿水」之成年男子連帶沒收
    ，如全部或一部不能沒收時，與大陸地區「阿水」之成年男
    子連帶追徵其價額或以其等之財產連帶抵償之。被告丁○○
    所持未扣案之行動電話1支（序號000000000000000，含門號
    0000000000號SIM卡1張）沒收，如全部或一部不能沒收時，
    追徵其價額或以其財產抵償之。
據上論斷，應依刑事訴訟法第369條第1項前段、第364條、第299
條第1項前段、第300條，毒品危害防制條例第8條第1項、第19條
第 1項，刑法第11條、第30條第1項、第2項、第28條，中華民國
九十六年罪犯減刑條例第3條第1項第7款、第7條，判決如主文。
本案經檢察官戊○○到庭執行職務。
中    華    民    國    98    年     4    月     1    日
            刑事第一庭    審判長法  官  陳  紀  綱
                                法  官  姚  勳  昌
                                法  官  張  智  雄
以上正本證明與原本無異。
如不服本判決，應於收受送達後10日內向本院提出上訴書狀，其
未敘述上訴之理由者，並得於提起上訴後10日內向本院補提理由
書（均須按他造當事人之人數附繕本）「切勿逕送上級法院」。
                                書記官  謝  雅  惠
中    華    民    國    98    年    4     月    7     日
附錄本案論罪科刑法條全文：
毒品危害防制條例第8條
轉讓第一級毒品者，處1年以上7年以下有期徒刑，得併科新臺幣
1百萬元以下罰金。
轉讓第二級毒品者，處6月以上5年以下有期徒刑，得併科新臺幣
70萬元以下罰金。
轉讓第三級毒品者，處3年以下有期徒刑，得併科新臺幣30萬元
以下罰金。
轉讓第四級毒品者，處1年以下有期徒刑，得併科新臺幣10萬元
以下罰金。
前四項之未遂犯罰之。
轉讓毒品達一定數量者，加重其刑至二分之一，其標準由行政院
定之。
【附表】：甲○○000000000、0000000000乙○○0000000000、
          丙○○000000000、丁○○0000000000、大陸阿水集
          團00000000000000、00000000000000彼此通聯關係
┌─────────────────────────┬──────────┬────┐
│通聯雙方                                          │通話開始時間        │通話秒數│
├─────────────────────────┼──────────┼────┤
│0000000000丁○○→0000000000甲○○                │0000-0-00之16：30   │        │
├─────────────────────────┼──────────┼────┤
│0000000000丁○○→0000000000甲○○                │0000-0-00之10：30   │        │
│0000000000丁○○→0000000000甲○○                │0000-0-00之10：27   │        │
│0000000000甲○○→0000000000丁○○                │0000-0-00之12：09   │        │
│0000000000甲○○→0000000000丁○○                │0000-0-00之15：19   │        │
│0000000000丁○○→0000000000甲○○                │0000-0-00之15：36   │        │
│0000000000甲○○→0000000000丁○○                │0000-0-00之15：39   │        │
├─────────────────────────┼──────────┼────┤
│0000000000丁○○→0000000000甲○○                │0000-0-00之11：33   │        │
│0000000000甲○○→0000000000丁○○                │0000-0-00之12：09   │        │
│0000000000丁○○→0000000000甲○○                │0000-0-00之14：02   │        │
│0000000000甲○○→0000000000丁○○                │0000-0-00之14：20   │        │
│0000000000甲○○→0000000000丁○○                │0000-0-00之15：21   │        │
│0000000000丁○○→0000000000甲○○                │0000-0-00之15：27   │        │
├─────────────────────────┼──────────┼────┤
│0000000000丁○○→0000000000丙○○                │0000-00-00之11:51:00│  37    │
│0000000000丁○○←0000000000丙○○                │0000-00-00之11:51:00│  37    │
├─────────────────────────┼──────────┼────┤
│0000000000000大陸集團電話→0000000000丙○○       │0000-00-00之12:37:02│  33    │
│0000000000000大陸集團電話→0000000000丙○○       │0000-00-00之13:29:32│  42    │
│0000000000000大陸集團電話→0000000000丙○○       │0000-00-00之16:04:18│  25    │
│0000000000000大陸集團電話→簡訊→0000000000丙○○ │0000-00-00之16:05:58│   1    │
│0000000000000大陸集團電話→0000000000丙○○       │0000-00-00之16:45:15│  35    │
│0000000000丁○○←0000000000丙○○                │0000-00-00之17:43:31│  16    │
├─────────────────────────┼──────────┼────┤
│0000000000丁○○→0000000000丙○○                │0000-00-00之00:13:36│  0     │
├─────────────────────────┼──────────┼────┤
│0000000000甲○○←簡訊0000000000丁○○            │0000-00-00之18:06:5 │  0     │
│0000000000甲○○簡訊→0000000000丁○○            │0000-00-00之18:08:0 │  0     │
├─────────────────────────┼──────────┼────┤
│0000000000丁○○→0000000000丙○○                │0000-00-00之20:53:08│  0     │
├─────────────────────────┼──────────┼────┤
│0000000000丁○○→0000000000丙○○                │0000-00-00之00:16:30│  0     │
├─────────────────────────┼──────────┼────┤
│0000000000000大陸集團電話→0000000000丙○○       │0000-00-00之13:22:21│  0     │
├─────────────────────────┼──────────┼────┤
│0000000000甲○○→0000000000丁○○                │0000-00-00之19:00:16│  142   │
├─────────────────────────┼──────────┼────┤
│0000000000丙○○←0000000000丁○○                │0000-00-00之10:07:04│  73    │
│0000000000丙○○→0000000000丁○○                │0000-00-00之10:07:04│  73    │
│0000000000丙○○→0000000000丁○○                │0000-00-00之10:51:39│  0     │
│0000000000丙○○←0000000000丁○○                │0000-00-00之10:52:26│  0     │
│0000000000丁○○→0000000000丙○○                │0000-00-00之11:09:32│  30    │
├─────────────────────────┼──────────┼────┤
│0000000000丁○○←0000000000丙○○                │0000-00-00之16:38:06│  21    │
│0000000000丁○○←0000000000丙○○                │0000-00-00之17:38:38│  7     │
├─────────────────────────┼──────────┼────┤
│0000000000丁○○→0000000000丙○○                │0000-00-00之23:28:50│  21    │
│0000000000丁○○→0000000000丙○○                │0000-00-00之23:30:17│  35    │
│0000000000丁○○→0000000000丙○○                │0000-00-00之23:31:06│  14    │
│0000000000丙○○←0000000000丁○○                │0000-00-00之23:45:49│  0     │
├─────────────────────────┼──────────┼────┤
│0000000000丙○○←0000000000丁○○                │0000-00-00之19:19:19│  126   │
├─────────────────────────┼──────────┼────┤
│0000000000000大陸『阿水』→ 0000000000丁○○      │0000-00-00之19:23:23│  64    │
│0000000000000大陸『阿水』→ 0000000000丁○○      │0000-00-00之19:41:00│  19    │
├─────────────────────────┼──────────┼────┤
│0000000000丙○○←0000000000丁○○                │0000-00-00之14:18:58│  91    │
│0000000000丙○○←0000000000丁○○                │0000-00-00之19:09:18│  25    │
├─────────────────────────┼──────────┼────┤
│0000000000000大陸集團電話→0000000000丙○○       │0000-00-00之09:59:00│  14    │
│0000000000000大陸集團電話→0000000000丙○○       │0000-00-00之09:18:39│  14    │
│0000000000000大陸集團電話→0000000000丙○○       │0000-00-00之17:52:34│  24    │
│0000000000丙○○←0000000000丁○○                │0000-00-00之18:07:05│  57    │
│0000000000丁○○→0000000000丙○○                │0000-00-00之18:12:27│  22    │
│★00000000000000大陸集團電話→0000000000乙○○★  │0000-00-00之18:58:46│  44    │
│【大陸方面聯絡在花壇的乙○○】                    │                    │        │
├─────────────────────────┼──────────┼────┤
│★00000000000000大陸集團電話→0000000000乙○○★  │0000-00-00之15:56:55│  31    │
│★00000000000000大陸集團電話→0000000000丙○○★  │0000-00-00之17:35:09│  13    │
│0000000000丙○○←0000000000丁○○                │0000-00-00之22:23:11│  46    │
│0000000000丁○○←0000000000丙○○                │0000-00-00之22:25:09│  30    │
│0000000000甲○○←0000000000丁○○                │0000-00-00之22:42:22│  201   │
├─────────────────────────┼──────────┼────┤
│0000000000甲○○←0000000000丁○○                │0000-00-00之00:18:04│  173   │
│0000000000丁○○→0000000000丙○○                │0000-00-00之00:21:01│  0     │
│0000000000丁○○→0000000000丙○○                │0000-00-00之00:21:30│  202   │
│★0000000000丙○○→0000000000乙○○ ★           │0000-00-00之08:54:11│  0     │
│【丙○○首度試著撥打大陸方面告知的乙○○電話】    │                    │        │
│0000000000丙○○←0000000000丁○○                │0000-00-00之08:59:23│  0     │
│0000000000丙○○→0000000000丁○○                │0000-00-00之09:01:16│  11    │
│0000000000丙○○→0000000000甲○○                │0000-00-00之09:03:24│  0     │
│0000000000丙○○→0000000000丁○○                │0000-00-00之09:32:29│  12    │
│0000000000丙○○→0000000000丁○○                │0000-00-00之09:32:29│  12    │
│0000000000丙○○←0000000000丁○○                │0000-00-00之09:32:30│  12    │
│0000000000丙○○←0000000000丁○○                │0000-00-00之09:32:30│  12    │
│0000000000000大陸集團電話→0000000000丙○○       │0000-00-00之17:51:05│  0     │
│0000000000乙○○←00000000000000大陸集團電話      │0000-00-00之17:51:35│  17    │
│0000000000000大陸集團電話→0000000000丙○○       │0000-00-00之18:03:32│  0     │
│0000000000甲○○←0000000000丁○○                │0000-00-00之18:05:50│  34    │
│0000000000000大陸集團電話→0000000000丙○○       │0000-00-00之18:19:27│  0     │
│0000000000000大陸集團電話→0000000000丙○○       │0000-00-00之19:38:42│  0     │
│0000000000000大陸『阿水』→0000000000丁○○       │0000-00-00之20:09:51│  109   │
│0000000000丁○○→0000000000丙○○                │0000-00-00之20:12:33│  0     │
│0000000000甲○○←0000000000丁○○                │0000-00-00之20:27:57│  52    │
│0000000000丁○○→0000000000丙○○                │0000-00-00之20:30:10│  0     │
│0000000000000大陸『阿水』→0000000000丁○○       │0000-00-00之20:32:18│  67    │
│0000000000甲○○←0000000000丁○○                │0000-00-00之20:42:53│  26    │
│0000000000丁○○←0000000000丙○○                │0000-00-00之21:22:31│  0     │
│0000000000丁○○→0000000000丙○○                │0000-00-00之21:22:45│  0     │
│0000000000乙○○←00000000000000大陸集團電話      │0000-00-00之21:31:24│  100   │
│【大陸方面向乙○○叮嚀明天的事情】                │                    │        │
│0000000000丁○○→0000000000丙○○                │0000-00-00之21:34:25│  71    │
│0000000000丁○○←0000000000丙○○                │0000-00-00之21:34:25│  71    │
├─────────────────────────┼──────────┼────┤
│★0000000000甲○○→簡訊→0000000000丁○○★      │0000-00-00之05:39:45│  1     │
│【甲○○發簡訊向丁○○要拿5000元海洛因】          │                    │        │
│0000000000丙○○←0000000000丁○○                │0000-00-00之08:55:04│  0     │
│0000000000丙○○←0000000000丁○○                │0000-00-00之08:58:05│  0     │
│0000000000丙○○→0000000000丁○○                │0000-00-00之09:00:04│  0     │
│0000000000丁○○←0000000000丙○○                │0000-00-00之09:00:58│  11    │
│★0000000000甲○○←0000000000丁○○★            │0000-00-00之09:02:26│  37    │
│【丁○○答應甲○○可以在台灣直接出貨】            │                    │        │
│★0000000000丙○○→0000000000甲○○★            │0000-00-00之09:25:50│  17    │
│★0000000000丙○○→0000000000000000大陸國際電話★│0000-00-00之09:26:35│  8     │
│【丙○○登機前分別與臺灣甲○○、大陸集團確認後，搭│                    │        │
│9時37分之華信航空AE762號班機，由金門出發】        │                    │        │
│【丙○○抵達台中清泉崗】                          │                    │        │
│0000000000丙○○→0000000000甲○○                │0000-00-00之10:26:21│  27    │
│【丙○○問甲○○現在人在哪裡】                    │                    │        │
│0000000000甲○○←0000000000丙○○                │0000-00-00之10:52:49│  0     │
│0000000000甲○○←0000000000丙○○                │0000-00-00之10:54:14│  0     │
│0000000000甲○○←0000000000丙○○                │0000-00-00之10:54:16│  0     │
│0000000000甲○○←0000000000丙○○                │0000-00-00之10:54:24│  0     │
│0000000000丙○○→0000000000甲○○                │0000-00-00之10:54:28│  0     │
│0000000000甲○○←0000000000丙○○                │0000-00-00之10:54:30│  0     │
│0000000000甲○○←0000000000丙○○                │0000-00-00之10:55:03│  0     │
│0000000000甲○○←0000000000丙○○                │0000-00-00之10:55:10│  0     │
│0000000000甲○○←0000000000丙○○                │0000-00-00之10:55:25│  0     │
│0000000000丙○○→0000000000乙○○                │0000-00-00之10:57:29│  107   │
│【甲○○接到丙○○後，丙○○、乙○○、甲○○三方在│                    │        │
│電話中約定要在花壇鄉○○路○○路口見面】          │                    │        │
│0000000000丙○○→0000000000乙○○                │0000-00-00之11:24:56│   47   │
│【丙○○叮嚀乙○○拿出5000元半錢海洛因】          │                    │        │
│0000000000丙○○→0000000000乙○○                │0000-00-00之11:30:42│   7    │
│0000000000丙○○→0000000000乙○○                │0000-00-00之11:34:32│   0    │
│0000000000丙○○→0000000000乙○○                │0000-00-00之11:35:16│   0    │
│0000000000丙○○→0000000000乙○○                │0000-00-00之11:36:08│   0    │
│0000000000丙○○→0000000000乙○○                │0000-00-00之11:36:59│   0    │
│0000000000丙○○→0000000000乙○○                │0000-00-00之11:38:23│   0    │
│0000000000丙○○→0000000000乙○○                │0000-00-00之11:39:16│   59   │
│0000000000乙○○←0000000000丙○○                │0000-00-00之11:43:38│   0    │
│0000000000丙○○→0000000000乙○○                │0000-00-00之12:05:23│   10   │
│0000000000乙○○←0000000000丙○○                │0000-00-00之12:18:31│   5    │
│【丙○○、乙○○、甲○○在花壇見面，旋即案發被捕】│                    │        │
│0000000000000大陸集團電話→0000000000丙○○       │0000-00-00之12:44:45│    0   │
│0000000000000大陸集團電話→0000000000丙○○       │0000-00-00之12:44:24│    0   │
│0000000000000大陸集團電話→0000000000丙○○       │0000-00-00之12:46:49│    0   │
│0000000000000大陸集團電話→0000000000丙○○       │0000-00-00之13:22:20│    0   │
│0000000000000大陸集團電話→0000000000丙○○       │0000-00-00之13:40:58│    0   │
│0000000000000大陸『阿水』→0000000000丁○○       │0000-00-00之13:57:50│    42  │
│【阿水向丁○○抱怨聯絡不上丙○○】                │                    │        │
│【以下都是阿水、大陸集團、丁○○拼命找丙○○下落之│                    │        │
│ 電話】                                           │                    │        │
│0000000000000大陸『阿水』→0000000000丁○○       │0000-00-00之16:08:16│    0   │
│0000000000丁○○→0000000000丙○○                │0000-00-00之16:08:28│    0   │
│0000000000丁○○→0000000000丙○○                │0000-00-00之16:58:22│    0   │
│0000000000000大陸集團電話→0000000000丙○○       │0000-00-00之16:56:19│    0   │
│0000000000000大陸『阿水』←0000000000丁○○       │0000-00-00之16:58:13│    0   │
│0000000000丁○○→0000000000丙○○                │0000-00-00之17:07:49│    0   │
│0000000000丁○○→0000000000丙○○                │0000-00-00之17:12:22│    0   │
│0000000000000大陸集團電話→0000000000丙○○       │0000-00-00之17:45:35│    0   │
│0000000000000大陸『阿水』←0000000000丁○○       │0000-00-00之18:18:59│    83  │
│0000000000000大陸『阿水』→0000000000丁○○       │0000-00-00之18:24:20│    34  │
│0000000000丁○○→0000000000丙○○                │0000-00-00之18:25:05│    0   │
│0000000000丁○○→0000000000丙○○                │0000-00-00之18:36:01│    0   │
│0000000000丁○○→0000000000丙○○                │0000-00-00之18:42:29│    0   │
│0000000000000大陸集團電話→0000000000丙○○       │0000-00-00之18:53:41│    0   │
│0000000000丁○○→0000000000丙○○                │0000-00-00之19:02:28│    0   │
│0000000000000大陸集團電話→0000000000丙○○       │0000-00-00之19:09:20│    0   │
│0000000000000大陸集團電話→0000000000丙○○       │0000-00-00之19:46:25│    0   │
│0000000000000大陸集團電話→0000000000丙○○       │0000-00-00之20:51:02│    0   │
│0000000000000大陸『阿水』→0000000000丁○○       │0000-00-00之20:52:31│    86  │
│0000000000000大陸『阿水』→0000000000丁○○       │0000-00-00之22:09:21│    29  │
│0000000000000大陸集團電話→0000000000丙○○       │0000-00-00之22:23:04│    0   │
│0000000000000大陸『阿水』←0000000000丁○○       │0000-00-00之22:15:46│    110 │
│0000000000000大陸集團電話→0000000000丙○○       │0000-00-00之23:03:23│    0   │
├─────────────────────────┼──────────┼────┤
│0000000000000大陸集團電話→ 0000000000丙○○      │0000-00-00之01:59:00│    0   │
│0000000000000大陸集團電話→ 0000000000丙○○      │0000-00-00之05:01:54│    0   │
│0000000000000大陸集團電話→ 0000000000丙○○      │0000-00-00之06:14:16│    0   │
│0000000000000大陸集團電話→ 0000000000丙○○      │0000-00-00之14:50:36│    0   │
│0000000000000大陸『阿水』← 0000000000丁○○      │0000-00-00之14:51:33│    62  │
│0000000000000大陸『阿水』← 0000000000丁○○      │0000-00-00之14:57:42│    0   │
│0000000000000大陸『阿水』← 0000000000丁○○      │0000-00-00之15:18:30│    0   │
│0000000000000大陸『阿水』← 0000000000丁○○      │0000-00-00之15:40:06│    98  │
│0000000000000大陸集團電話→ 0000000000丙○○      │0000-00-00之18:08:55│    0   │
│0000000000000大陸『阿水』→ 0000000000丁○○      │0000-00-00之20:37:09│    47  │
│0000000000000大陸『阿水』← 0000000000丁○○      │0000-00-00之23:00:39│    56  │
│0000000000000大陸『阿水』→ 0000000000丁○○      │0000-00-00之23:57:21│     0  │
├─────────────────────────┼──────────┼────┤
│0000000000000大陸『阿水』← 0000000000丁○○      │0000-00-00之00:04:18│    0   │
│0000000000000大陸『阿水』← 0000000000丁○○      │0000-00-00之16:24:41│    203 │
│0000000000000大陸『阿水』← 0000000000丁○○      │0000-00-00之20:16:17│    15  │
│0000000000000大陸『阿水』→ 0000000000丁○○      │0000-00-00之20:22:00│    74  │
├─────────────────────────┼──────────┼────┤
│0000000000000大陸『阿水』← 0000000000丁○○      │0000-00-00之17:58:13│    28  │
└─────────────────────────┴──────────┴────┘


司法院資訊處製作；財團法人民間司法改革基金會備份。
